【裁判字號】    95,監,139
【裁判日期】    950817
【裁判案由】    選定禁治產人監護人
【裁判全文】
臺灣臺北地方法院民事裁定               95年度監字第139號
聲  請  人  乙○○
上列聲請人聲請指定禁治產人甲○之監護人事件，本院裁定如下
：
    主  文
指定聲請人乙○○（女、民國 ○○年 ○ 月 ○○ 日生、身分證統一
編號：Ｚ000000000 號、籍設台北市○○區○○里 ○ 鄰○○○路
55 之 1 號 ）為禁治產人甲○（女、民國 ○ 年○ 月 ○○ 日生、
身分證統一編號：Ｚ000000000 號、籍設台北市○○區○○里 ○
鄰○○○路○段118巷6弄28號4樓）之監護人。
程序費用由新台幣壹仟元由禁治產人負擔。
    理  由
一、本件聲請意旨略以：聲請人乙○○之母甲○經鈞院以95年度
    禁字第 69 號裁定宣告為禁治產人，因禁治產人甲○無法定
    監護人，經禁治產人甲○之親屬會議決議選任聲請人乙○○
    為禁治產人甲○之監護人，為此聲請指定聲請人為禁治產人
    甲○之監護人等語。
二、按禁治產人之監護人，依左列順序定之：一配偶。二父母。
    三與禁治產人同居之祖父母。四家長。五後死之父或母以遺
    囑指定之人。不能依前項規定定其監護人時，由法院徵求親
    屬會議之意見選定之。民法第一千一百十一條定有明文。次
    按親屬會議以會員五人組織之，親屬會議會員，應就禁治產
    人之左列親屬與順序定之：一直系血親尊親屬。二三親等內
    旁系親血尊親屬。三四親等內之同輩血親。前項同一順序之
    人，以親等近者為先，親者同者，以同居親屬為先，無同居
    親屬，以年長者為先。同法第1130條、第1131條分別定有明
    文。復按無民法第1131條規定之親屬，或親屬不足法定人數
    時，法院得因當事人、法定代理人或其他利害關係人等有召
    集權人之聲請，於其他親屬中指定之。親屬會議不能召開或
    召開有困難時，依法應經親屬會議處理之事項，由有召集權
    人聲請法院處理之。親屬會議經召開而不為或不能決議時，
    亦同。此觀同法第1132條規定自明。
三、查聲請人主張其母親甲○經本院宣告為禁治產人，惟禁治產
    人甲○並無法定監護人，亦無法定親屬會議會員，業經禁治
    產人甲○之最近親屬組成親屬會議，由禁治產人甲○之長女
    唐家璧（女、民國 ○○ 年 ○○ 月 ○○ 日生、身分證統一編號
    ：Ｚ000000000 號）、次女乙○○（女、民國 ○○ 年 ○ 月 ○
    ○日生、身分證統一編號：Ｚ000000000 號）、三女唐家嘉（
    女、民國 ○○ 年 ○ 月 ○○ 日生、身分證統一編號：Ｚ000000
    000號）、四女唐家華（女、民國○○年○月○○日生、身分證統
    一編號：Ｚ000000000 號）、外長孫江居正（男、民國○○ 年
     ○ 月 ○○ 日生、身分證統一編號：Ｚ000000000號）為禁治
    產人甲○之親屬會議會員，復經唐家璧、乙○○、唐家嘉、
    唐家華、江居正等 5 人於民國 95 年 7 月 30 日開會議決
    選定聲請人為禁治產人甲○之監護人等事實，業據其提出親
    屬會議記錄、親屬會議成員戶籍謄本等件，應堪信為真實。
    本院依上開規定，參酌禁治產人甲○之親屬會議決議結果之
    記錄，爰指定聲請人乙○○為禁治產人甲○之監護人。
四、依非訟事件法第24條第前段裁定如主文。
中    華    民    國    95    年    8     月    17    日
                  家事庭法  官  林妙黛
以上正本係照原本作成。
如對本裁定抗告，須於裁定送達後10日之不變期間內，向本院提
出抗告狀，並繳納抗告費1,000元。
中    華    民    國    95    年    8     月    17    日
                        書記官  尹遜言


司法院資訊處製作；財團法人民間司法改革基金會備份。
